臺灣高等法院刑事判決
                                   108年度上訴字第3394號
上  訴  人
即  被  告  周志忠




上列上訴人因違反毒品危害防制條例案件，不服臺灣新北地方法
院108年度審訴字第716號，中華民國108年7月25日第一審判決（
起訴案號：臺灣新北地方檢察署108年度毒偵字第711號），提起
上訴，本院判決如下：
    主  文
上訴駁回。                                              
    事實及理由                                                            
一、經本院審理結果，認第一審以上訴人即被告周志忠犯毒品危
    害防制條例第10條第1 項之施用第一級毒品罪，判處有期徒
    刑7 月，認事用法及量刑均無不當，應予維持，並引用第一
    審判決書記載之事實、證據及理由（如附件）。
二、被告上訴意旨略以：被告在有偵查犯罪職權機關發覺犯行前
    ，供承施用毒品犯行，請審酌刑法第59條規定酌量減輕其刑
    ，從輕量刑云云。惟查：按刑法第59條規定，犯罪之情狀顯
    可憫恕，認科以最低度刑仍嫌過重者，得酌量減輕其刑。考
    其立法理由：科刑時原即應依第57條規定審酌一切情狀，尤
    應注意該條各款所列事項，以為量刑標準，本條所謂「犯罪
    之情狀可憫恕」，自係指裁判者審酌第57條各款所列事項以
    及其他一切與犯罪有關之情狀之結果，認其犯罪足堪憫恕者
    而言，即必於審酌一切之犯罪情狀，在客觀上顯然足以引起
    一般同情，認為縱予宣告法定最低刑度猶嫌過重者，始有其
    適用。被告於本案犯行前，已多次因施用毒品犯行經判處罪
    刑確定及執行完畢，其後亦因施用毒品案件經臺灣新北地方
    法院107年度審訴字第870號判決判處有期徒刑8月確定、108
    年度審訴字第272號判決判處有期徒刑6月、2 月並定應執行
    刑為有期徒刑7 月確定，均現執行中，有本院被告前案紀錄
    表可參，是綜觀被告前案紀錄、犯罪之動機、目的，與其犯
    罪手段及其他一切情狀，實無從認為係出於特殊之原因與環
    境因素而為本件犯罪。且本件原審量刑時，已斟酌被告施用
    毒品係自戕身心，對於他人法益尚無具體危害，及其犯罪之
    動機、犯後態度等刑法第57條各款所列情狀，於被告構成累
    犯，且前有多次因施用毒品案件經判處罪刑確定及執行完畢
    ，又再犯本案，顯見其對刑罰反應力薄弱而依刑法第47條第
    1 項規定予以加重其刑，復認被告符合自首要件而依刑法第
    62條減輕其刑後而為刑之量定，參酌被告於本案係同時施用
    第一級毒品海洛因、第二級毒品甲基安非他命，且前已曾因
    施用毒品案件經判處有期徒刑8 月，如前所述，則原審就本
    案於經依累犯、自首等規定先加後減後量處有期徒刑7 月，
    已屬從輕量刑，原判決並無量刑瑕疵或違背法令之情形，被
    告上訴請求依刑法第59條規定酌減其刑、從輕量刑，並無其
    他舉證為憑，難認可採，其上訴為無理由，應予駁回。
據上論斷，應依刑事訴訟法第373條、第368條，判決如主文。
本案經檢察官張云綺到庭執行職務。
中　　華　　民　　國　 108　　年　　12　　月　　17　　日
                  刑事第十四庭  審判長法  官  黃斯偉
                                      法  官  紀凱峰 
                                      法  官  黎惠萍
以上正本證明與原本無異。
如不服本判決，應於收受送達後10日內向本院提出上訴書狀，其
未敘述上訴之理由者並得於提起上訴後10日內向本院補提理由書
（均須按他造當事人之人數附繕本）「切勿逕送上級法院」。
                                      書記官  周彧亘
中　　華　　民　　國　 108　　年　　12　　月　　17　　日
附件：
臺灣新北地方法院刑事判決　　　　　　108年度審訴字第716號
公　訴　人　臺灣新北地方檢察署檢察官
被　　　告　周志忠　男　38歲（民國00年0月00日生）
                    身分證統一編號：Z000000000號
                    住○○市○○區○○街00號5樓
                    （現於法務部○○○○○○○○○○○執
                    行中）　　　　　　　　　　
上列被告因違反毒品危害防制條例案件，經檢察官提起公訴（10
8 年度毒偵字第711 號），被告於準備程序中就被訴事實為有罪
之陳述，本院裁定進行簡式審判程序，茲判決如下：
    主  文
周志忠施用第一級毒品，累犯，處有期徒刑柒月。
    事  實
一、周志忠前因施用毒品案件，經本院以103 年度毒聲字第262
    號裁定送觀察、勒戒後，認有繼續施用毒品傾向，復經本院
    以103 年度毒聲字第500 號裁定令入戒治處所施以強制戒治
    ，於民國104 年2 月2 日執行完畢釋放出所，並由臺灣新北
    地方法院檢察署（現更名為臺灣新北地方檢察署）檢察官以
    104 年度戒毒偵字第29號為不起訴處分確定。復因施用毒品
    案件，經本院以105 年度審訴字第1500號判處有期徒刑8 月
    確定，於106 年10月6 日執行完畢。詎仍不知悔改，基於施
    用第一級、第二級毒品之犯意，於107 年7 月24日，在不詳
    地點，以不詳方式，同時施用第一級毒品海洛因及第二級毒
    品甲基安非他命1 次。嗣於107 年7 月24日23時許，在新北
    市蘆洲區中山二路與九芎街口因形跡可疑為警盤查，其在有
    偵查犯罪職權之警察發覺其犯行前，供承施用甲基安非他命
    之犯行而接受裁判，並經警採集其尿液送驗，結果呈可待因
    、嗎啡、安非他命及甲基安非他命陽性反應。
二、案經新北市政府警察局蘆洲分局報告臺灣新北地方檢察署檢
    察官偵查起訴。
    理  由
一、按除被告所犯為死刑、無期徒刑、最輕本刑為3 年以上有期
    徒刑之罪或高等法院管轄第一審案件者外，於第一次審判期
    日前之準備程序進行中，被告先就被訴事實為有罪之陳述時
    ，審判長得告知被告簡式審判程序之旨，並聽取當事人、代
    理人、辯護人及輔佐人之意見後，裁定進行簡式審判程序，
    刑事訴訟法第273 條之1 第1 項定有明文。本件被告所犯係
    死刑、無期徒刑、最輕本刑為3 年以上有期徒刑以外之罪，
    其於準備程序中就被訴事實為有罪之陳述，經本院告知簡式
    審判程序之旨，並聽取公訴人及被告之意見後，認宜進行簡
    式審判程序，爰依上開規定裁定行簡式審判程序。
二、上揭事實，業據被告於本院準備程序及審理時坦承不諱，且
    被告為警採集之尿液經送驗結果呈可待因、嗎啡、安非他命
    、甲基安非他命陽性反應，有台灣尖端先進生技醫藥股份有
    限公司107 年8 月10日出具之濫用藥物檢驗報告及應受尿液
    採驗人尿液檢體採集送驗記錄（檢體編號：DZ00000000000
    ）各1 份在卷可按，被告犯行洵堪認定，應依法論科。
三、核被告所為，係犯毒品危害防制條例第10條第1 項之施用第
    一級毒品罪、同條例第10條第2 項之施用第二級毒品罪。其
    持有第一級毒品海洛因及第二級毒品甲基安非他命之低度行
    為，均為施用之高度行為所吸收，不另論罪。被告以一施用
    行為同時觸犯上開施用第一級毒品罪及施用第二級毒品罪，
    為想像競合犯，應依刑法第55條規定，從一重之施用第一級
    毒品罪處斷（起訴書認被告施用第一級毒品罪及第二級毒品
    罪，犯意各別，應分論併罰，已據到庭檢察官當庭更正）。
    又被告前有如事實欄所載之有期徒刑執畢紀錄，有臺灣高等
    法院被告前案紀錄表1 份在卷可稽，其受有期徒刑之執行完
    畢後，5 年內故意再犯本件有期徒刑以上之罪，為累犯，另
    本院審酌被告前已因施用毒品案件經法院判處罪刑確定，猶
    再犯本案，顯對刑罰反應力薄弱，爰加重其刑。再按刑法第
    62條所規定之自首，以對於未發覺之罪，向有偵查權之機關
    或公務員自承犯罪，進而接受裁判為要件；而具有裁判上一
    罪關係之犯罪，苟全部犯罪未被發覺前，行為人僅就其中一
    部分犯罪自首，仍生全部自首之效力（最高法院90年度台上
    字第5435號判決意旨參照）。經查，被告於前述時地為警盤
    查，被告在有偵查犯罪職權之警察發覺其上揭犯行前，向警
    方供明施用甲基安非他命情事，並配合採尿送驗而受裁判，
    此有調查筆錄可稽，又被告係同時施用海洛因及甲基安非他
    命，屬想像競合犯之裁判上一罪，復如前述，則揆諸前揭說
    明，被告就施用甲基安非他命部分自首，即生全部自首之效
    力，是被告上開犯行，爰依刑法第62條前段規定減輕其刑，
    並依法先加後減之。爰審酌被告施用毒品係自戕身心，對於
    他人法益尚無具體危害，兼衡其犯罪動機、目的、手段、犯
    後態度等一切情狀，量處如主文所示之刑，以資懲儆。
據上論斷，應依刑事訴訟法第273 條之1 第1 項、第299 條第1
項前段，毒品危害防制條例第10條第1 項、第2 項，刑法第11條
前段、第55條、第47條第1 項、第62條前段，判決如主文。
本案經檢察官林承翰提起公訴，檢察官吳姿函到庭執行職務。
中　　華　　民　　國　 108　　年　　7 　　月　　25　　日
                  刑事第二十三庭  法  官  徐子涵
上列正本證明與原本無異。
如不服本判決，應於判決送達後10日內敘明上訴理由，向本院提
出上訴狀 (應附繕本) ，上訴於臺灣高等法院。其未敘述上訴理
由者，應於上訴期間屆滿後20日內向本院補提理由書「切勿逕送
上級法院」。
                                  書記官　游士霈
中　　華　　民　　國　 108　　年　　7 　　月　　25　　日
附錄本案論罪科刑法條全文：
毒品危害防制條例第10條
施用第一級毒品者，處 6 月以上 5 年以下有期徒刑。
施用第二級毒品者，處 3 年以下有期徒刑。